【裁判字號】    99,易,2129
【裁判日期】    991018
【裁判案由】    竊盜
【裁判全文】
臺灣臺北地方法院刑事判決              99年度易字第2129號
公  訴  人  臺灣臺北地方法院檢察署檢察官
被      告  戊○○
上列被告因竊盜等案件，經檢察官提起公訴（99年度偵字第1179
2號、第11992號、第14623號）暨移送併案審理（99年度偵字第1
9249號），因被告於準備程序中就被訴事實均為有罪之陳述，經
告以簡式審判之旨，並聽取意見後，裁定進行簡式審判程序，本
院判決如下：
    主    文
戊○○所犯如附表編號一至編號七所示之罪，均累犯，各處如附
表編號一至編號七所示之宣告刑。應執行有期徒刑貳年陸月，如
易科罰金，以新臺幣壹仟元折算壹日。
    犯罪事實
一、戊○○於民國97年間因犯詐欺罪，經本院以97年度簡字第17
    05號簡易判決判處有期徒刑3月確定，於97年11月26日縮刑
    期滿執行完畢。詎戊○○猶不知悛悔，竟意圖為自己不法之
    所有，分別於如附表編號一至編號七所示之犯罪時間、犯罪
    地點，以如附表編號一至編號七所示之竊取方式，竊取如附
    表編號一至編號七所示之被害人高連電業有限公司、郭淑棉
    、陳進杉、詮弘科技有限公司、乙○○、丙○○及丁○○等
    所有之如附表編號一至編號七所示之財物（車輛）。而戊○○於竊取得逞後即駛離現場，並均於如附表編號一至編號七
    所示之財物（車輛）油料耗盡後任意棄置於路邊。嗣因上揭
    遭竊如附表編號一至編號七所示財物（車輛）之所有人或使
    用人報警後，經警調閱監視器錄影畫面查悉為戊○○所為，
    或於警查獲戊○○任意棄置於路邊之車輛後採集現場指紋或
    遺留於車內物品之DNA送驗後，鑑驗結果與戊○○之指紋或
    DNA相符，因而循線查獲上情。
二、案經乙○○訴由臺北市政府警察局文山第二分局及信義分局
    、臺北縣政府警察局新店分局報告臺灣臺北地方法院檢察署
    檢察官偵查起訴既移送併辦。
    理    由
一、本件被告戊○○所犯係死刑、無期徒刑或最輕本刑為三年以
    上有期徒刑或高等法院管轄第一審案件以外之罪，其於準備
    程序期日就被訴事實均為有罪之陳述，經本院告知簡式審判
    程式之旨，並聽取公訴人及被告之意見後，依刑事訴訟法第
    273條之1第1項規定，裁定進行簡式審判程序，是依刑事訴
    訟法第273條之2規定，本件之證據調查，不受同法第159 條
    第1項、第161條之1、第161條之3、第163條之1及第164條至
    第170條規定之限制，合先敘明。
二、前揭犯罪事實，業經被告戊○○於警詢、偵訊、本院準備程
    序及審理中坦承不諱，復有證人即被害人己○○、甲○○、
    陳進杉、庚○○、乙○○、丙○○、周于鈞等於警詢中證述
    綦詳（參見99年度偵字第11992號偵查卷第3頁至第4頁；99
    年度偵字第14623號偵查卷第24頁至第25頁、第33頁至第34
    頁；99年度偵字第11792號偵查卷第14頁至第17頁、第41頁
    至第42頁、第49頁至第50頁、第59頁至第61頁、第67頁至第
    69頁；99年度偵字第19249號偵查卷第8頁至第10頁背面），
    此外，另有卷附內政部警政署刑事警察局99年3月8日刑紋字
    第0990026485號鑑定書、99年3月24日刑紋字第0990037375
    號鑑定書、99年5月13日刑紋字第0990063433號鑑定書、99
    年5月14日刑紋字第0990063435號鑑定書、臺北市政府警察
    局實驗室案件編號000000000C38號鑑驗書、臺北市政府警察
    局實驗室案件編號000000000C39號鑑驗書、臺北縣政府警察
    局實驗室案件編號000000000T08號鑑驗書影本各1份、臺北
    市政府警察局車輛協尋電腦輸入單影本7紙、臺北市政府警
    察局車輛尋獲電腦輸入單影本5紙、贓物認領保管單影本6紙
    、失車-案件基本資料詳細畫面報表7紙、車籍查詢-基本資
    料詳細畫面影本1紙、臺北市政府警察局文山第二分局刑案
    現場勘查報告1份暨蒐證照片12幀、臺北市政府警察局文山
    第二分局興隆所尋獲失竊車輛處所現場採證照片2幀、採證
    照片2幀、監視器錄影畫面22幀等在卷可佐（見99年度偵字
    第11992號偵查卷第7頁至第8頁背面、第15頁至第16頁、第
    18頁；99年度偵字第14623號偵查卷第14頁至第22頁、第28
    頁至第29頁、第32頁、第35頁；99年度偵字第11792號偵查
    卷第11頁、第18頁、第22頁至第23頁、第25頁至第26頁、第
    28頁至第37頁、第40頁、第46頁至第47頁、第51頁至第52頁
    、第54頁、第64頁、第71頁至第78頁、第81頁至第85頁；99
    年度偵字第19249號偵查卷第12頁至第18頁、第21頁至第22
    頁、第24頁）。是認被告上揭自白與事實相符，均應依法論
    科。
三、論罪科刑之理由：
  (一)核被告就附表編號一至編號七之所為，均係犯刑法第320條
    第1項之竊盜罪。至併案意旨部分之犯罪事實與起訴書犯罪
    事實欄一(一)部分為同一犯罪事實（即附表編號一），依法本
    院自得併予審究，附此敘明。
  (二)被告所犯上開7次竊盜罪行，犯意個別且時間互異，應予分
    論併罰。
  (三)被告曾受如犯罪事實欄一所示有期徒刑之宣告並經執行完畢
    ，有臺灣高等法院被告前案紀錄表1份附卷可參，其於有期
    徒刑執行完畢後5年內，故意再犯本件有期徒刑以上之7罪，
    均為累犯，應各依刑法第47條第1項之規定加重其刑。
  (四)爰審酌被告：(1)前除涉犯犯罪事實欄一所示構成累犯之罪行
    外，尚有多次毒品、竊盜及詐欺等累累前科，素行欠佳，有
    臺灣高等法院被告前案紀錄表1份在卷可佐；(2)正值壯年，
    不思以正當工作獲取財物，因一己貪念任意竊取他人之物，
    且本件所犯之次數高達7件，顯見守法觀念欠佳，並造成被
    害人受有如附表編號一至編號七所示竊取財物之損失；(3)惟
    因被告於竊取如附表所示之6輛廂型車及1輛重型機車後，於
    油料耗盡時即任意棄置，該等車輛均因而尋獲，被害人所受
    實害非鉅，但顯見被告輕忽他人財產法益；(4)惟犯罪後尚知
    坦承犯行，顯有悔意之態度等一切情狀，就被告各次犯行分
    別量處如附表「宣告刑」欄所示之刑，並均諭知易科罰金之
    折算標準，另於主文處定其應執行之刑暨諭知易科罰金之折
    算標準。又刑法第41條第8項雖經立法院於98年12月15日修
    正，將得易科罰金之適用範圍擴大為數罪併罰之數罪均得易
    科罰金，其執行刑逾6月者，亦得易科罰金，並經總統於98
    年12月30日公布，而於99年1月1日起生效，惟因被告於附表
    編號一行為時之刑法第41條第8項係規定於數罪併罰，其執
    行之刑未逾6個月者，始得易科罰金之規定，業經司法院98
    年6月19日公布釋字第662號解釋「中華民國94年2月2日修正
    公布之現行刑法第41條第2項（現已移列為同條第8項，惟仍
    在該號解釋之效力範圍內），關於數罪併罰，數宣告刑均得
    易科罰金，而定應執行之刑逾6個月者，排除適用同條第一
    項得易科罰金之規定部分，與憲法第23條規定有違，並與本
    院釋字第366號解釋意旨不符，應自本解釋公佈之日起失其
    效力」，準此，現行刑法第41條第8項僅係將上開釋字第662
    號解釋內容予以明文化而已，前開修正前之刑法第41條第8
    項規定既經上開解釋宣示「失其效力」，自無比較新舊法之
    問題。故本件被告所犯如附表編號一至編號七所示之罪均係
    最重本刑5年以下有期徒刑之罪，經本院均判處有期徒刑5月
    ，併合併定其應執行有期徒刑2年6月，自應適用新法之規定
    ，應併予諭知易科罰金之折算標準，附此敘明。
  (五)至被告為附表編號一至編號五及編號七之6次竊盜犯行所使
    用之自備機車鑰匙1支，被告自承為伊所有，且供其行竊時
    所用，然未經扣案，又非義務沒收之物，爰不為沒收之諭知
    。
四、應適用之法條：
  (一)刑事訴訟法第273條之1第1項、第299條第1項前段。
  (二)刑法第320條第1項、第47條第1項、第41條第1項前段、第8
    項、第51條第5款。
  (三)刑法施行法第1條之1。
五、如不服本件判決，得自收受送達之日起10日內，繕具理由向
    本院提起上訴。
本案經檢察官高一書到庭執行職務。
中    華    民    國    99    年    10    月    18    日
                  臺灣臺北地方法院刑事第八庭
                              法  官  古瑞君
以上正本證明與原本無異。
如不服本判決應於收受送達後10日內向本院提出上訴書狀，並應
敘述具體理由；其未敘述上訴理由者，應於上訴期間屆滿後20日
內向本院補提理由書（均須按他造當事人之人數附繕）「切勿逕
送上級法院」。
                              書記官  莊宜諳
中    華    民    國    99    年    10    月    18    日
附表：
┌──┬───┬─────┬──────────┬─────────┐
│編號│被害人│犯罪時間  │竊取方式、竊取財物、│所犯法條          │
│    │      ├─────┤竊取後贓物之處置    ├─────────┤
│    │      │犯罪地點  │                    │宣告刑            │
├──┼───┼─────┼──────────┼─────────┤
│一  │高連電│98年12月15│以自備之摩托車鑰匙開│刑法第320條第1項。│
│    │業有限│日上午6 時│啟車牌號碼0405-GX號 │                  │
│    │公司（│40分許    │廂型車之車門門鎖後進│                  │
│    │使用人├─────┤入，再以同一鑰匙發動├─────────┤
│    │為周進│臺北縣新店│電門後駕駛離去。嗣該│戊○○竊盜，累犯，│
│    │隆）  │市○○路4 │車汽油耗盡後，將之棄│處有期徒刑伍月，如│
│    │      │號前      │置於臺北市○○路及臨│易科罰金，以新臺幣│
│    │      │          │江街口附近。        │壹仟元折算壹日。  │
├──┼───┼─────┼──────────┼─────────┤
│二  │甲○○│99年2 月14│以同上之摩托車鑰匙及│刑法第320條第1項。│
│    │（所有│日下午15時│相同方法竊取車牌號碼│                  │
│    │人為郭│30分許    │T5-0193號之廂型車後 │                  │
│    │淑綿，├─────┤駕駛離去。嗣該車汽油├─────────┤
│    │甲○○│臺北市大安│耗盡後，將之棄置於臺│戊○○竊盜，累犯，│
│    │為使用│區○○○路│北市文山區○○路60巷│處有期徒刑伍月，如│
│    │人）  │一段與龍泉│10弄16號旁。        │易科罰金，以新臺幣│
│    │      │街口      │                    │壹仟元折算壹日。  │
├──┼───┼─────┼──────────┼─────────┤
│三  │陳進杉│99年2 月16│以同上之摩托車鑰匙及│刑法第320條第1項。│
│    │      │日下午14時│相同方法竊取車牌號碼│                  │
│    │      │50分許    │ZV-4357號之廂型車後 │                  │
│    │      │          │駕駛離去。嗣該車汽油│                  │
│    │      ├─────┤耗盡後，將之棄置於臺├─────────┤
│    │      │臺北市文山│北市大安區○○○路69│戊○○竊盜，累犯，│
│    │      │區○○路4 │2巷口附近。         │處有期徒刑伍月，如│
│    │      │巷7弄24 號│                    │易科罰金，以新臺幣│
│    │      │對面路邊  │                    │壹仟元折算壹日。  │
├──┼───┼─────┼──────────┼─────────┤
│四  │詮弘科│99年3月4日│以同上之摩托車鑰匙及│刑法第320條第1項。│
│    │技有限│上午8 時20│相同方法竊取車牌號碼│                  │
│    │公司（│分許      │DC-8717號之廂型車後 │                  │
│    │使用人│          │駕駛離去。嗣該車汽油│                  │
│    │為蘇文├─────┤耗盡後，將之棄置於臺├─────────┤
│    │亮）  │臺北市信義│北市大安區○○○路三│戊○○竊盜，累犯，│
│    │      │區○○街28│段308巷31弄口。     │處有期徒刑伍月，如│
│    │      │4巷11之2號│                    │易科罰金，以新臺幣│
│    │      │對面      │                    │壹仟元折算壹日。  │
├──┼───┼─────┼──────────┼─────────┤
│五  │乙○○│99年4月22 │以同上之摩托車鑰匙及│刑法第320條第1項。│
│    │      │日下午14時│相同方法竊取車牌號碼│                  │
│    │      │許（起訴書│DP-2370號之廂型車後 │                  │
│    │      │誤載為8日 │駕駛離去。嗣該車汽油│                  │
│    │      │下午16時許│耗盡後，將之棄置於臺│                  │
│    │      │，應予更正│北市○○區○○街278 │                  │
│    │      │）        │巷13號前。          │                  │
│    │      ├─────┤                    ├─────────┤
│    │      │臺北市文山│                    │戊○○竊盜，累犯，│
│    │      │區○○街16│                    │處有期徒刑伍月，如│
│    │      │9巷2號後門│                    │易科罰金，以新臺幣│
│    │      │          │                    │壹仟元折算壹日。  │
├──┼───┼─────┼──────────┼─────────┤
│六  │丙○○│99年4 月22│被告因見車牌號碼GF5-│刑法第320條第1項。│
│    │      │日上午7 時│410號重型機車之鑰匙 │                  │
│    │      │20分許    │未拔取而逕自發動電門│                  │
│    │      ├─────┤後騎乘離去。嗣該車汽├─────────┤
│    │      │臺北市大安│油耗盡後，將之棄置於│戊○○竊盜，累犯，│
│    │      │區○○路19│臺北市○○路○段22巷9│處有期徒刑伍月，如│
│    │      │8巷口     │弄11號前。          │易科罰金，以新臺幣│
│    │      │          │                    │壹仟元折算壹日。  │
├──┼───┼─────┼──────────┼─────────┤
│七  │丁○○│99年4 月26│以同上自備之摩托車鑰│刑法第320條第1項。│
│    │      │日上午7 時│匙開啟車牌號碼6450-U│                  │
│    │      │許        │T號廂型車之車門門鎖 │                  │
│    │      ├─────┤後進入，再以同一鑰匙├─────────┤
│    │      │臺北縣新店│發動電門後駕駛離去。│戊○○竊盜，累犯，│
│    │      │市○○路52│嗣該車汽油耗盡後，將│處有期徒刑伍月，如│
│    │      │號前      │之棄置於臺北市大安區│易科罰金，以新臺幣│
│    │      │          │樂利路88號前。      │壹仟元折算壹日。  │
│    │      │          │                    │                  │
└──┴───┴─────┴──────────┴─────────┘
附錄本案論罪科刑法條全文：
刑法第320條
意圖為自己或第三人不法之所有，而竊取他人之動產者，為竊盜
罪，處5  年以下有期徒刑、拘役或 5 百元以下罰金。
意圖為自己或第三人不法之利益，而竊佔他人之不動產者，依前
項之規定處斷。
前二項之未遂犯罰之。

司法院資訊處製作；財團法人民間司法改革基金會備份。
